臺灣高雄地方法院刑事判決　　　　　　　　　　　　　九十年度訴字第二五六八號
　　公　訴　人　臺灣高雄地方法院檢察署檢察官
　　被　　　告　乙○○
右列被告因誣告案件，經檢察官提起公訴（九十年度偵字第一八二二一號），本院判
決如左：
    主  文
乙○○意圖他人受刑事處分，向該管公務員誣告，處有期徒刑肆月。
    事  實
一、乙○○於民國八十八年十二月二十二日凌晨一時四十五分許，駕駛計程車沿高雄
    市○○區○○路由東往西方向行駛，為超越同向在前甲○○所駕駛自小客車，按
    喇叭示意甲○○讓路，甲○○未予理會，引起乙○○不悅，於超車時口出惡言，
    嗣乙○○停車至四維四路八號前計程車排班處，甲○○亦隨行而至並下車質問，
    引發口角爭執，乙○○乃夥同另二名不詳姓名之成年男子，共同持棍棒毆打甲○
    ○成傷，其後因甲○○對其提出傷害告訴，經檢察官提起公訴後，乙○○竟為反
    制甲○○，意圖使甲○○受刑事處分，於八十九年六月二十一日下午五時許，向
    台灣高雄地方法院檢察署言詞申告而提出傷害之告訴，而誣告甲○○犯傷害罪。
    嗣經台灣高雄地方法院於八十九年三月二十八日以八十九年度易字第四０九六號
    判決無罪確定在案。
二、案經台灣高雄地方法院檢察署檢察官自動檢舉簽分偵查起訴。
    理  由
一、訊據被告乙○○矢口否認右揭誣告犯行，辯稱：伊確實有於八十八年十二月二十
    二日凌晨一時四十五分許，在前開計程車排班處，遭甲○○持木棍毆打云云，然
    查：質之被害人甲○○陳稱其並未毆打乙○○等語，而觀諸乙○○於本院審理中
    所供：甲○○持木棍朝其額頭打了過來，伊頭很暈，差一點有腦震盪，隨後伊將
    木棍搶下來，才將他打傷云云，然依乙○○所提出之邱綜合醫院出具診斷證明書
    記載之傷害為「右前額挫擦傷二×一ＣＭ」，傷勢極為輕微，再對照甲○○遭木
    棍毆打之傷勢，依阮綜合醫院驗傷診斷書所載：右脛骨開放性骨折、右大腿鈍器
    傷二處（各一０公分×五公分）、右前臂鈍器傷二處併血腫（五公分×五公分）
    、左中指遠端指骨折、左前臂鈍器挫傷（五公分×一０公分）、左側耳上裂傷五
    公分、左側頸部挫傷（五公分×五公分）、左側大腿挫傷及左小腿鈍器挫傷等多
    處傷害，則苟如乙○○前開所述，係遭甲○○持棍朝其頭部重擊後始反擊為真，
    其至少亦應受有五公分左右之挫傷甚或合併皮下血腫傷勢，其僅有右前額二×一
    ＣＭ擦傷，顯然非木棍毆擊所致，足見甲○○確未持棍毆打乙○○。又參以臺灣
    高等法院高雄分院所審理八十九年度上易字第一四七三號被告乙○○傷害案，由
    於該案被害人甲○○被毆骨折且身傷多處，該案因而判決認定乙○○猶陳述係單
    獨毆打甲○○云云而與事實不符，所以乙○○之供述已不具信用性，又本院向邱
    綜合醫院函調乙○○病歷資料觀之，乙○○之左側頸部尚有更輕微裂傷，堪認被
    告之傷，應係在夥同他人持棍毆打甲○○身體時，為反作用力彈起之木棍前端擦
    傷。綜上所述，足見被告所辯上情，顯係畏罪飾卸之詞，殊無可採。罪證明確，
    被告之誣告意圖與犯行洵堪認定。
二、核被告所為，係犯刑法第一百六十九條第一項之誣告罪。爰審酌被告之品行、智
    識程度及被告誣捏事實申告，無端發動檢察機關之偵查，間接使被害人甲○○有
    受刑罰之危險以及犯罪後猶飾詞置辯等一切情狀，量處如主文所示之刑，用資懲
    儆。
據上論斷，應依刑事訴訟法第二百九十九條第一項前段、刑法第一百六十九條第一項
，判決如主文。
中      華      民      國      九十一      年    一    月    二十三    日
                                  臺灣高雄地方法院刑事第一庭
                                      法  官    郭佳瑛
右正本證明與原本無異。
如不服本判決，應於判決送達後十日內，向本院提出上訴狀。
                                      書記官    王美玲
中    華    民    國      九十一      年      一      月      二十四    日
附錄法條：
刑法第一百六十九條第一項
